Inventaris van het archief van de Directie van de Landbouw: Afdeling Jacht, 1940-1949
Nationaal Archief, Den Haag
Directie van de Landbouw: Afdeling Jacht
Landbouw / Jacht
1940-1949
L200
16.75 meter; 87 inventarisnummers.
Normale geschreven, getypte en gedrukte documenten, geen bijzondere handschriften.
Nationaal Archief, Den Haag
Directie van de Landbouw / Afdeling Jacht
Het archief van de afdeling Jacht van de directie Landbouw bevat stukken betreffende de Jachtwet, de Vogelwet, de Mollen en Kikvorsenwet en vergunningen. Daarnaast stukken betreffende geweren en patronen, eendenkooien, duiventillen, zwanendriften en het zoeken en rapen van eieren van waterwild.
Archiefvorming
Geschiedenis van het archiefbeheer
De verwerving van het archief
Het archief is krachtens bepalingen van de Archiefwet overgebracht.
2.11
Aanwijzingen voor de gebruiker
Openbaarheidsbeperkingen
Volledig openbaar.
Materiële beperkingen
Aanvraaginstructie
Openbare archiefstukken kunnen online worden aangevraagd en gereserveerd. U kunt dit ook via de terminals in de studiezaal van het Nationaal Archief doen. Om te kunnen reserveren dient u de volgende stappen te volgen:
U maakt een profiel aan op www.gahetna.nl, en logt vervolgens in
Via de archiefinventaris (alleen de beschrijvingen met rode nummers) selecteert u het gewenste archiefstuk door op de knop 'Reserveren' te klikken
In het volgende scherm geeft u aan op welke dag u het archiefstuk wilt inzien
Indien u zich bevindt in de studiezaal en een tafelnummer heeft ontvangen kunt u dit nummer vermelden. Als u geen tafelnummer heeft kunt u tafelnummer 777 laten staan
Vervolgens bevestigt u uw reservering door deze te versturen.
Verwant materiaal
Beschikbaarheid van kopieën
Beschrijving van de series en archiefbestanddelen
- Algemeen, 1
  Oud nr. 1
- Jachtwet, 1923; 2
  Oud nr. 2
- Jachtwet 1923, Correspondentie, 3-4
  Oud nr. 2/1
  - Bestanddeel 1., 3
  - Bestanddeel 2., 4
- Jachtwetregeling 40 H.A., 5
  Oud nr. 2/1/1
- Staatsbladen, 6-7
  Oud nr. 8
  - Bestanddeel 1., 6
  - Bestanddeel 2., 7
- Vragen Kamerleden, 8
  Vereniging Organisatie v/h Jachtbedrijf
  Kon. Ned. Jagersvereniging
  Oud nr. 9 -14/1
- Commissie Herziening Jachtwet 1923, 9
  Staatscommissie
  Jachtcommissie
  Oud nr. 15-15/2
- Wildschadecommissie en Jachtcommissie, 10-12
  Oud nr. 15/3
  - Bestanddeel 1, 10
  - Bestanddeel 2, 11
  - Bestanddeel 3, 12
- Besluiten met betrekking tot jachtakten, 13
  Pacht besluit jacht 1941
  Pacht schappen besluit 1942-1944
  Jacht besluit
  Besluit jachtakten kosteloos enz 1942
  Oud nr. 24/2
- Geweren en Patronen, 14
  Oud nr. 25
- Conseil International de la Chasse, 15
  Oud nr. 52
- Heerlijke jachtrechten en jachtrenten, Duiventillen en Zwanendriften; 16
  Oud nr. 53-54
- Eendenkooien, 17
  Oud nr. 55
- Opensluiting of hokken van kooieenden, 18
  Oud nr. 56
- Zoeken en rapen van eieren van waterwild, 19
  Oud nr. 57
- Zoeken en rapen van eieren van waterwild Beschikkingen, Correspondentie, 20
  Oud nr. 57/1
- Koelhuizen, 21
  Oud nr. 58
- Wildschade, 22
  Oud nr. 59
- Fazanten, Goudplevieren, Ganzen en Eenden, 23
  Oud nr. 59/1
- Veluwshert, Plankenwambuis; Noordoostpolder; Wieringermeer; Ned. Fruittelersorganisatie; Stichting Administratiefonds Oostvoorne; Stichting Natuurmonumenten "De Beer".; 24
  Oud nr. 59/2
- Schadelijk gedierte, Zeehonden, Wilde zwijnen enz., 25-28
  Oud nr. 60
  - Bestanddeel 1., 25
  - Bestanddeel 2., 26
  - Bestanddeel 3., 27
  - Bestanddeel 4., 28
- Vergunningen ex art. 60 der Jachtwet, 1923; 29
  Oud nr. 61
- Vergunningen ex art. 60 der Jachtwet, Correspondentie; 1923; 30-32
  Oud nr. 61/1
  - Bestanddeel 1., 30
  - Bestanddeel 2., 31
  - Bestanddeel 3., 32
- Kunstlicht Correspondentie, Vergunningen Kunstlicht; 33
  Oud nr. 61/2/1
- Opdrachten art. 61 en 62 Correspondentie en Vergunningen, 34
  Oud nr. 61/3
- Edelherten en reeën Correspondentie, Vergunningen Edelherten en reeën; 35
  Oud nr. 61/4/1
- Vogelwet, Mollen en Kikvorsenwet, 36
  Oud nr. 64
- Vogelwetaangelegenheden Correspondentie, 37
  Oud nr. 64/1
- Schade Vogels, 38
  Oud nr. 65
- Jachtakten, 39-41
  Oud nr. 66
  - Bestanddeel 1., 39
  - Bestanddeel 2., 40
  - Bestanddeel 3., 41
- Pachtprijs jacht, 42-43
  Oud nr. 67
  - Bestanddeel 1., 42
  - Bestanddeel 2., 43
- Opening en sluiting jacht Beschikkingen, 44-45
  Oud nr. 68
  - Bestanddeel 1., 44
  - Bestanddeel 2., 45
- Opening en sluiting jacht Correspondentie, 46
  Oud nr. 68/1
- Duplicaten opening en sluiting jacht, 47
  Oud nr. 68/2
- Verhuren jacht Staatsbossen, Verhuren jacht Domeinen; 48
  Oud nr. 69
- Jachtschappen, 49
  Oud nr. 71
- Jachtenquête, 50
  Oud nr. 72
- Afschotplan, 51
  Oud nr. 73
- Agenda's, 1940-1953; 52-53
  Oud nr. 80
  - Bestanddeel 1., 52
  - Bestanddeel 2., 53
- Ongeïnventariseerd, 54
- Ongeïnventariseerd, 55
- Ongeïnventariseerd, 56
- Ongeïnventariseerd, 57
- Ongeïnventariseerd, 58
- Ongeïnventariseerd, 59
- Ongeïnventariseerd, 60
- Ongeïnventariseerd, 61
- Ongeïnventariseerd, 62
- Ongeïnventariseerd, 63
- Ongeïnventariseerd, 64
- Ongeïnventariseerd, 65
- Ongeïnventariseerd, 66
- Ongeïnventariseerd, 67
- Ongeïnventariseerd, 68
- Ongeïnventariseerd, 69
- Ongeïnventariseerd, 70
- Ongeïnventariseerd, 71
- Ongeïnventariseerd, 72
- Ongeïnventariseerd, 73
- Ongeïnventariseerd, 74
- Ongeïnventariseerd, 75
- Ongeïnventariseerd, 76
- Ongeïnventariseerd, 77
- Ongeïnventariseerd, 78
- Ongeïnventariseerd, 79
- Ongeïnventariseerd, 80
- Ongeïnventariseerd, 81
- Ongeïnventariseerd, 82
- Ongeïnventariseerd, 83
- Ongeïnventariseerd, 84
- Ongeïnventariseerd, 85
- Ongeïnventariseerd, 86
- Stukken afkomstig uit het archief van de Afdeling Nijverheid van het Ministerie van Landbouw, Nijverheid en Handel betreffende visserij-aangelegenheden en scheepsvoer van bederfelijke voedingsmiddelen naar Engeland, 1899 - 1922.; 87